

ALVAREZ TORRES MARIO EDUARDO

Web developer

2

+52 2212563592



marioe.alvareztorres@gmail.com



MÉXICO, PUEBLA, PUE.



https://www.linkedin.com/in/ mario-eduardo-álvareztorres-9932531ab/

FORMACIÓN ACADÉMICA

Benemérita Universidad Autónoma de Puebla

Agosto 2018 – Agosto 2023 Ing. En Ciencias de la Computación

Santander - Bedu

Mayo 2022 – Octubre 2022 Innovación para el futuro

Microsoft Azure

Mayo 2022 – Agosto 2022 Microsoft Azure Fundamentals AZ

SKILLS

- Trabajo en Equipo
- Proactivo
- Responsable
- Puntual
- Resilencia
- Escucha activa
- Agradable, amable y orientado al servicio
- Capacidad de trabajo bajo presión

IDIOMAS

Español

Ingles



PORTAFOLIO



https://portfolio-marioeduardo.netlify.app

PERFIL PROFESIONAL

Como recién egresado de la carrera de la ingeniería en ciencias de la computación, he realizado prácticas en TUTOAULA, BEDU, Innovación virtual y Precitool que me han permitido desarrollar mi conocimiento de la industria y obtener experiencia práctica en el desarrollo web full stack. Estoy acostumbrado al trabajo en equipo, siempre siendo comprometido con los tiempos establecidos y con los requerimientos para la solución de una problemática.

CONOCIMIENTOS

Lenguajes de Programación: JavaScript, C, Java, Python, PHP, C#

Front-end: HTML, CSS, JS, webpack, Bootstrap, Sass, React, Angular

Back-end: Node.js, npm, express, sequelize, casl, Nestjs, TypeORM, TypeScript, HBS

Gestor de base de datos: MySQL, PostgreSQL, MongoDB, SQLite

Otros: Git, Github, GitLab, Azure DevOps, Visual Studio Code, Visual Studio, SCRUM

EXPERIENCIA LABORAL

TUTOAULA

Puebla, Pue. Col. el salvador Av. Maximino avila camacho Lote 13

2022

Colaborador en el diseño e implementación de la base de datos para proyectos como bienestar animal, Adara y para la resolución de conflictos mediante la formación obtenida dentro del mismo programa. Desarrollador de interfaces de usuario para TUTOAULA. Contribuye en la aclaración de dudas de nuevos integrantes del programa.

PRECITOOL

Av. 25 Ote. 1823, Bella Vista, 72500 Puebla, Pue.

Diciembre 2022 - Julio 2023

Colaborador en el diseño UI/UX para el portal de la página principal de Precitool al igual que en el diseño de la base de datos. También desempeñé el rol de desarrollador backend para la creación del panel administrador del portal mencionado haciendo uso de la metodología ágil SCRUM y de la tecnología Nestjs.

LICENCIAS Y CERTIFICACIONES

OPEN Desarrollo Web con JavaScript | Santander | 02.05.2022 - 27.05.2022

Front end fundamentals | Santander | 07.06.2022 - 05.07.2022

Programación con JavaScript I, Backend fundamentals | Santander | 19.07.2022 - 06.10.2022

Learn JavaScript Course | Codecademy | 30.12.2022

Learn HTML Course | Codecademy | 01.01.2023

Nest: Desarrollo backend escalable con Node | Udemy | 15.01.2023

Google Cloud Computing Foundations: Cloud Computing Fundamentals | Google Cloud Skills Boost | jun. 2023

Google Cloud Computing Foundations: Infrastructure in Google Cloud | Google Cloud Skills Boost | jun. 2023

Google Cloud Computing Foundations: Networking | Google Cloud Skills Boost | jun. 2023 **Google Cloud Computing Foundations: Data, ML, and AI in Google Cloud** | Google Cloud Skills Boost | jun. 2023